zh-TW: 電子器材 > 電子配件 > 電腦元件 > 儲存裝置 > 硬碟配件 > 硬碟機殼和組裝工具: 硬碟抽取盒與托盤; 硬碟外接盒; 硬碟安裝支架與滑軌
th: อิเล็กทรอนิกส์ > อุปกรณ์อิเล็กทรอนิกส์ > ส่วนประกอบคอมพิวเตอร์ > อุปกรณ์จัดเก็บข้อมูล > อุปกรณ์ฮาร์ดไดรฟ์ > ที่ติดตั้งและที่ปิดฮาร์ดไดรฟ์: ถาดและกล่องใส่ฮาร์ดไดรฟ์; กล่องบรรจุฮาร์ดไดรฟ์; ขาจับและรางยึดฮาร์ดไดรฟ์
nl: Elektronica > Accessoires voor elektronica > Computeronderdelen > Opslagapparaten > Accessoires voor harde schijven > Behuizingen en frames voor harde schijven: Harde schijf caddies en trays; Harde schijf behuizingen; Harde schijf montagebeugels en rails
zh-CN: 电子产品 > 电子配件 > 计算机组件 > 存储设备 > 硬盘配件 > 硬盘壳/架: 硬盘托架和托盘; 硬盘盒; 硬盘安装支架和导轨
nb: Elektronikk > Elektronikktilbehør > Datamaskinkomponenter > Oppbevaringsutstyr > Tilbehør til harddisker > Kabinetter og fester til harddisker: Harddisk-holdere og -skuffer; Harddiskkabinetter; Harddisk-monteringsfester og -skinner
pt-PT: Eletrónica > Acessórios eletrónicos > Componentes informáticos > Dispositivos de armazenamento > Acessórios de disco rígido > Suportes e caixas de disco rígido: Caddies e bandejas para disco rígido; Caixas para disco rígido; Suportes e calhas de montagem para disco rígido
hu: Elektronika > Elektronikai kiegészítők > Számítógép-komponensek > Tárolóeszközök > Merevlemez-kiegészítők > Merevlemez-házak és -rögzítők: Merevlemezkeretek és -tálcák; Merevlemezházak; Merevlemez-rögzítő konzolok és sínek
ja: 電子機器 > 電気製品関連用品・PC周辺機器 > PC部品・周辺機器 > ストレージデバイス > ストレージデバイス関連用品 > HDDケース・マウント: ハードドライブキャディー・トレイ; ハードドライブエンクロージャー; ハードドライブマウントブラケット・レール
it: Elettronica > Accessori dispositivi elettronici > Componenti per computer > Dispositivi archiviazione > Accessori per dischi rigidi > Supporti e contenitori per dischi rigidi: Cavalletti e vassoi del disco rigido; Involucri del disco rigido; Staffe di montaggio e guide del disco rigido
sk-SK: Elektronika > Elektronické príslušenstvo > Počítačové komponenty > Úložné zariadenia > Príslušenstvo k pevným diskom > Kryty a držiaky pevných diskov: Zásuvky a tácky pevných diskov; Skrine pevných diskov; Montážne konzoly a koľajnice pevných diskov
es: Electrónica > Accesorios electrónicos > Componentes para computadoras > Dispositivos de almacenamiento > Accesorios para discos duros > Soportes y carcasas para discos duros: Bastidores y bandejas para disco duro; Enclosures para disco duro; Soportes y rieles de montaje para disco duro
el: Ηλεκτρονικά > Αξεσουάρ ηλεκτρονικών συσκευών > Εξαρτήματα υπολογιστή > Συσκευές αποθήκευσης > Αξεσουάρ σκληρών δίσκων > Περιβλήματα & βάσεις σκληρών δίσκων: Θήκες και ράφια για σκληρούς δίσκους; Περιβλήματα για σκληρούς δίσκους; Βραχίονες και ράγες τοποθέτησης σκληρών δίσκων
vi: Thiết bị điện tử > Phụ kiện thiết bị điện tử > Linh kiện máy tính > Thiết bị lưu trữ > Phụ kiện ổ cứng > Hộp đựng và giá/khung treo ổ cứng: Khay và khay ổ cứng; Vỏ ổ cứng; Giá và ray gắn ổ cứng
ro-RO: Electronice > Accesorii electronice > Componente calculatoare > Dispozitive de stocare > Accesorii pentru hard disk > Carcase și suporturi pentru hard disk: Sertare și tăvi pentru hard disk; Incinte pentru hard disk; Suporturi și șine de montare pentru hard disk
lt-LT: Elektronika > Elektronikos priedai > Kompiuterių komponentai > Laikmenos įrenginiai > Standžiųjų diskų priedai > Standžiųjų diskų korpusai ir laikikliai: Kietųjų diskų korpusai ir stalčiai; Kietųjų diskų korpusai; Kietųjų diskų tvirtinimo laikikliai ir bėgeliai
en: Electronics > Electronics Accessories > Computer Components > Storage Devices > Hard Drive Accessories > Hard Drive Enclosures & Mounts: Hard Drive Caddies & Trays; Hard Drive Enclosures; Hard Drive Mounting Brackets & Rails
fi: Elektroniikka > Sähkötarvikkeet > Tietokonekomponentit > Tallennuslaitteet > Kovalevytarvikkeet > Kovalevykotelot ja -telineet: Kiintolevyn kehikot ja teline; Kiintolevyn kotelo; Kiintolevyn asennuskiinnikkeet ja -kiskot
tr: Elektronik > Elektronik Alet Aksesuarları > Bilgisayar Bileşenleri > Depolama Aygıtları > Sabit Sürücü Aksesuarları > Sabit Sürücü Kılıfları ve Yuvaları: Sabit Disk Taşıyıcıları ve Tepsileri; Sabit Disk Muhafazaları; Sabit Disk Montaj Braketleri ve Rayları
sl-SI: Elektronika > Elektronski dodatki > Računalniške komponente > Pomnilniške naprave > Dodatki za trde diske > Ohišja in nosilci za trde diske: Nosilni okvirji in pladnji za trde diske; Ohišja za trde diske; Nosilni oklepi in tirnice za trde diske
pl: Elektronika > Akcesoria elektroniczne > Elementy komputera > Pamięci komputerowe > Akcesoria do dysków twardych > Obudowy i mocowania do dysków twardych: Kieszenie i tacki do dysków twardych; Obudowy dysków twardych; Uchwyty montażowe i szyny do dysków twardych
cs: Elektronika > Elektronika – příslušenství > Počítačové komponenty > Paměťová zařízení > Pevné disky – příslušenství > Rámečky a montážní prvky k pevným diskům: Šuplíky a rámy pro pevné disky; Boxy pro pevné disky; Montážní konzoly a lišty pro pevné disky
pt-BR: Eletrônicos > Acessórios para eletrônicos > Componentes para computador > Dispositivos de armazenamento > Acessórios para unidades de armazenamento > Suportes e estruturas para disco rígido: Caddies e bandejas para disco rígido; Gabinetes para disco rígido; Suportes e trilhos de montagem para disco rígido
hr-HR: Elektronika > Pribor za elektroniku > Računalne komponente > Uređaji za pohranu podataka > Oprema za tvrdi disk > Kućišta i nosači tvrdih diskova: Nosači i ladice za tvrdi disk; Kućišta za tvrdi disk; Nosači i tračnice za montažu tvrdog diska
ru: Электроника > Аксессуары для электроники > Компьютерные компоненты > Запоминающие устройства > Аксессуары для жестких дисков > Корпусы и крепления для жестких дисков: Салазки и лотки для жестких дисков; Корпуса для жестких дисков; Монтажные кронштейны и рельсы для жестких дисков
de: Elektronik > Elektronisches Zubehör > Computerkomponenten > Speichergeräte > Festplattenzubehör > Festplattengehäuse & -steckplätze: Festplatten-Caddies und -Trays; Festplattengehäuse; Festplatten-Montagehalterungen und -Schienen
sv: Elektronik > Elektroniktillbehör > Datorkomponenter > Lagringsenheter > Tillbehör till lagringsenheter > Chassin och monteringssatser för hårddiskar: Hårddiskvaggor och brickor; Hårddiskhöljen; Hårddiskmonteringsfästen och skenor
da: Elektronik > Elektronik – tilbehør > Computerkomponenter > Lagringsenheder > Harddisk – tilbehør > Harddisk – kabinetter og -beslag: Harddisk – caddier og -bakker; Harddisk – rum; Harddisk – monteringsbeslag og skinner
bg-BG: Електроника > Аксесоари за електроника > Компютърни компоненти > Устройства за съхранение > Аксесоари за твърд диск > Кутии и стойки за твърди дискове: Кошници и поставки за твърд диск; Кутии за твърд диск; Монтажни скоби и релси за твърд диск
fr: Appareil électronique > Accessoires électroniques > Composants d’ordinateur > Périphériques de stockage > Accessoires pour disques durs > Boîtiers et fixations pour disques durs: Caddies et plateaux de disque dur; Boîtiers de disque dur; Supports et rails de montage de disque dur
ko: 전자기기 > 전자기기 부대용품 > 컴퓨터 구성품 > 스토리지 장치 > 하드 드라이브 부대용품 > 하드 드라이브 인클로저/마운트: 하드 드라이브 캐디 및 트레이; 하드 드라이브 인클로저; 하드 드라이브 마운팅 브래킷 및 레일